【裁判字號】    99,訴,152
【裁判日期】    990129
【裁判案由】    毒品危害防制條例
【裁判全文】
臺灣臺中地方法院刑事判決               99年度訴字第152號
公  訴  人  臺灣臺中地方法院檢察署檢察官
被      告  甲○○
上列被告因毒品危害防制條例案件，經檢察官提起公訴（98年度
毒偵字第4225號），經本院裁定改依簡式審判程序審理，判決如
下：
    主  文
甲○○施用第一級毒品，累犯，處有期徒刑壹年貳月。扣案之吸
食器壹組，沒收。
    犯 罪 事 實 及 理 由
一、犯罪事實：甲○○前於民國88年間，因犯竊盜罪，經臺灣高
    等法院臺中分院以88年度上易字第2613號判處有期徒刑1 年
    6 月確定；復於88年間，因施用毒品案件，經本院以89年度
    易字第730 號判處有期徒刑10月確定；於89年間，再犯竊盜
    罪，經臺灣高等法院臺中分院以89年度上易字第1534號判處
    有期徒刑1 年8 月確定；又於90年間，因犯妨害公務罪，經
    臺灣彰化地方法院以90年度易字第1037號判處有期徒刑5 月
    確定，前開案件經臺灣彰化地方法院以97年度聲減字第146
    號裁定減刑並定執行刑為有期徒刑2 年9 月確定；另於95年
    間，因犯竊盜罪，經本院以95年度中簡字第2302號判處有期
    徒刑5 月確定，嗣經本院以96年度聲減字第538 號裁定減刑
    為有期徒刑2 月又15日確定。上揭案件經接續執行，於97年
    4 月1 日執行完畢。又於95年間，因施用毒品案件，經本院
    以95年度毒聲字第1481號裁定送觀察、勒戒後，認有繼續施
    用毒品之傾向，經本院以以96年度毒聲字第368 號裁定送強
    制戒治後，於97年1 月18日強制戒治期滿執行完畢出所。詎
    仍不知悔改，於前開強制戒治執行完畢釋放後5 年內，再基
    於施用第一級毒品海洛因、第二級毒品甲基安非他命之犯意
    ，於98年9 月21日下午6 時許，在臺中縣大里市○○街125
    號3 樓租處，將海洛因、甲基安非他命放入吸食器內燒烤，
    吸其霧化氣體之方式，同時施用海洛因、甲基安非他命1 次
    。嗣於98年9 月21日18時30分許，在臺中縣大里市○○街12
    5 號前為警搜索查獲，並在上開租處內扣得其所有供施用海
    洛因、甲基安非他命使用之吸食器1 組，經警方徵得其同意
    ，採集尿液送驗，結果呈毒品嗎啡、甲基安非他命陽性反應
    ，始悉上情。
二、證據名稱：
(一)、被告甲○○於偵查、本院準備程序及審理時之自白。
(二)、扣案之被告所有供施用毒品之吸食器1 組。
(三)、中山醫學大學附設醫院檢驗科藥物檢測中心尿液檢驗報告1
    紙在卷可參。
(四)、臺灣臺中地方法院檢察署刑案資料查註紀錄表、臺灣高等法
    院被告前案紀錄表（被告前案及素行之認定）。
三、論罪科刑部分：查海洛因、甲基安非他命分別係屬毒品危害
    防制條例第2 條第2 項第1 款、第2 款規定之第一級、第二
    級毒品。是核被告所為施用海洛因之行為，係犯毒品危害防
    制條例第10條第1 項之施用第一級毒品罪；所為施用甲基安
    非他命之行為，係犯同條例第10條第2 項之施用第二級毒品
    罪。其因施用第一級毒品海洛因、第二級毒品甲基安非他命
    ，因而非法持有第一級、第二級毒品之低度行為，應為施用
    之高度行為所吸收，不另論罪。雖公訴意旨認被告所犯上開
    二罪，犯意各別、行為不同，應分論併罰云云。惟據被告於
    本院審理中陳稱，其海洛因與甲基安非他命，係一起放在吸
    食器內燒烤施用，而被告尿液中雖檢出嗎啡及甲基安非他命
    陽性反應，但於查獲當時，員警除當場查獲被告所稱之吸食
    器1 組外，並未查獲其他施用工具，是並無積極證據足以證
    明被告之海洛因與甲基安非他命係分以2 次不同時間、方式
    施用，依罪疑惟輕原則，此部分自應為被告有利之認定。是
    被告應係以一施用行為，同時施用第一級毒品與第二級毒品
    ，係想像競合犯，應依刑法第55條論以較重之施用第一級毒
    品罪，併此敘明。被告前於88年間，因犯竊盜罪，經臺灣高
    等法院臺中分院以88年度上易字第2613號判處有期徒刑1 年
    6 月確定；於88年間，因施用毒品案件，經本院以89年度易
    字第730 號判處有期徒刑10月確定；於89年間，復因犯竊盜
    罪，經臺灣高等法院臺中分院以89年度上易字第1534號判處
    有期徒刑1 年8 月確定；於90年間，因犯妨害公務罪，經臺
    灣彰化地方法院以90年度易字第1037號判處有期徒刑5 月確
    定，前開案件經臺灣彰化地方法院以97年度聲減字第146 號
    裁定減刑並定執行刑為有期徒刑2 年9 月確定；另於95年間
    ，因犯竊盜罪，經本院以95年度中簡字第2302號判處有期徒
    刑5 月確定，嗣經本院以96年度聲減字第538 號裁定減刑為
    有期徒刑2 月又15日確定。上揭案件經接續執行，於97年4
    月1 日執行完畢，有臺灣臺中地方法院檢察署刑案資料查註
    紀錄表、臺灣高等法院被告前案紀錄表各1 份在卷可參，其
    受有期徒刑執行完畢後，5 年以內故意再犯本件有期徒刑以
    上之罪，為累犯，應依刑法第47條第1 項之規定加重其刑。
    爰審酌被告前有多次施用毒品前科，仍無法戒絕毒癮，竟再
    次施用第一級毒品海洛因及第二級毒品甲基安非他命，無視
    於毒品對於自身健康之戕害及國家對於杜絕毒品犯罪之禁令
    ，惟審酌施用毒品係自戕行為，並未因此而危害他人，所生
    損害不大，犯罪手段尚屬平和及坦承犯行，態度良好等一切
    情狀，量處如主文所示之刑，以示懲儆。扣案之吸食器1 個
    ，係被告所有且供其施用海洛因、甲基安非他命使用之工具
    ，業據其供明在卷，應依刑法第38條第1 項第2 款之規定，
    併予宣告沒收。
據上論斷，應依刑事訴訟法第273 條之1 第1 項、第299 條第1
項前段、第310 條之2 ，毒品危害防制條例第10條第1 項、第2
項，刑法第11條、第55條前段、第47條第1 項、第38條第1 項第
2 款，判決如主文。
本案經檢察官乙○○到庭執行職務
中    華    民    國    99    年    1     月    29    日
              刑事第十三庭  法  官  楊萬益
以上正本證明與原本無異。
如不服本判決應於收受判決後10日內向本院提出上訴書狀，並應
敘述具體理由；其未敘述上訴理由者，應於上訴期間屆滿後20日
內向本院補提理由書（均須按他造當事人之人數附繕本）「切勿
逕送上級法院」。
                            書記官  譚系媛
中    華    民    國    99    年    1     月    29    日
附錄論罪科刑法條
毒品危害防制條例第10條第1項
施用第一級毒品者，處六月以上五年以下有期徒刑。
施用第二級毒品者，處三年以下有期徒刑。

司法院資訊處製作；財團法人民間司法改革基金會備份。
